【裁判字號】    94,訴,1573
【裁判日期】    950519
【裁判案由】    毒品危害防制條例
【裁判全文】
臺灣板橋地方法院刑事判決              94年度訴字第1573號
公  訴  人  臺灣板橋地方法院檢察署檢察官
被      告  戊○○
選任辯護人  王雅慧律師
被      告  丁○○
選任辯護人  蔡明熙律師
            舒建中律師
上列被告等因毒品危害防制條例案件，經檢察官提起公訴（94年
度偵字第10661 號），甲○判決如下：
    主  文
戊○○意圖販賣而持有第二級毒品，處有期徒刑柒年，扣案甲基
安非他命貳拾包（毛重柒佰壹拾壹點貳公克）沒收銷燬之（不含
外包裝袋），扣案甲基安非他命外包裝袋貳拾個、餅乾盒壹個，
均沒收。
丁○○販賣第一級毒品未遂，處有期徒刑柒年陸月，扣案海洛因
伍包（共重陸點貳捌公克）沒收銷燬之（不含外包裝袋），扣案
新臺幣仟元、海洛因外包裝袋伍個、殘渣袋壹個、行動電話壹
具（含0000000000號SIM 卡壹張）、壓克力盒壹個、電子秤壹具
、分裝袋壹批，均沒收；又販賣第二級毒品，處有期徒刑柒年陸
月，扣案甲基安非他命柒包（共重捌拾點柒公克）沒收銷燬之
（不含外包裝袋），扣案新臺幣萬元、甲基安非他命外包裝袋
柒個、行動電話壹具（含0000000000號SIM 卡壹張）、壓克力盒
壹個、電子秤壹具、分裝袋壹批，均沒收；應執行有期徒刑拾
年，扣案海洛因伍包（共重陸點貳捌公克）、甲基安非他命柒包
（共重捌拾點柒公克）沒收銷燬之（均不含外包裝袋），扣案
新臺幣萬仟元、海洛因外包裝袋伍個、甲基安非他命外包裝
袋柒個、殘渣袋壹個、行動電話壹具（含0000000000號SIM 卡壹
張）、壓克力盒壹個、電子秤壹具、分裝袋壹批，均沒收。
    事  實
一、戊○○明知甲基安非他命為毒品危害防制條例第2 條所規定
    之第二級毒品，竟於民國94年6 月間之某日，向姓名年籍不
    詳之綽號「小胖」之成年男子，購入第二級毒品甲基安非他
    命毛重711.2 公克（起訴書誤載為安非他命），即自行將上
    開毒品以每兩（約35.5公克）1 包之重量分裝成20包，以備
    將來尋覓對象後販售之用，而意圖販賣持有上開第二級毒品
    甲基安非他命。
二、另丁○○明知海洛因及甲基安非他命為毒品危害防制條例第
    2 條所規定之第一、二級毒品，竟於94年6 月間，向上開綽
    號「小胖」之男子，以不詳之價格購入第一級毒品海洛因總
    重7.97公克（起訴書誤載為47.3公克）及第二級毒品甲基安
    非他命毛重約135.58公克，而基於販賣之意圖，將上開第一
    級毒品以不等重量分裝成6 包（起訴書誤載為10包），及將
    上開甲基安非他命以不等重量分裝為13包（起訴書誤載為安
    非他命，分裝21包）。丁○○乃於94年6 月16日下午某時，
    在臺北縣三重市○○○路37號5 樓戊○○之住處，以新臺幣
    （下同）30,000元之代價，將第二級毒品甲基安非他命6 包
    （驗後毛重51.98 公克）售予乙○○，並於未告知乙○○之
    情形下夾帶海洛因1 包（重1.7 公克）給乙○○。丁○○復
    於同日下午4 時許，在臺北縣三重市○○○路23號前，將第
    一級毒品海洛因1 包（毛重0.4 公克，鑑驗淨重0.2 公克）
    以3,000 元之代價售予丙○○（起訴書誤載為2,000 元），
    嗣丁○○向丙○○收受3,000 元現金，未及交付上開海洛因
    1 包之際，即為海岸巡防署查緝員當場查獲而不遂，並扣得
    上開海洛因1 包，及丁○○身上販賣甲基安非他命予乙○○
    所得之30,000元、及因販賣海洛因而向丙○○收取之3,000
    元，以及丁○○自己持有之零錢20元（共3,3020元）。查緝
    人員再經丁○○、戊○○之同意，至上址住處查獲扣戊○○
    所有第二級毒品安非他命20包（毛重為711.2 公克），丁○○所有第一級毒品海洛因4 包（共淨重6.08公克，另已分別
    交付1 包予丙○○、1 包予乙○○）及第二級毒品甲基安非
    他命7 包（毛重83.7公克、另已交付6 包予乙○○），以及
    裝放上開毒品所用之壓克力盒、餅干盒、分裝毒品所用之分
    裝袋、電子秤（扣案物品詳如附表所示）。
三、案經行政院海岸巡防署海岸巡防總局北部地區巡防局移請臺
    灣板橋地方法院檢察署檢察官偵查起訴。
    理  由
一、本件就檢察官所提出進行調查之證據清單中，就證人丙○○
    、乙○○於警詢及偵訊中之陳述，雖屬被告以外之人於審判
    外之陳述，惟被告等及選任辯護人均無主張有刑事訴訟法第
    159 不得做為證據之情形，則依同法第159 條之5 規定，上
    開供述證據有證據能力。另檢察官所提出之監聽譯文，為被
    告以外之人，於審判外就其監聽所得內容轉譯之書面陳述，
    被告及選任辯護人亦無其他證據能力方面之主張，是依同前
    規定，應認有證據能力。至於本案扣案之物品，則係海岸巡
    防署海岸巡防總局北部地區巡防局之人員經被告等同意後進
    行搜索，於搜索中就違禁物及得為證據之物依法為扣押（扣
    押情形見附表所示），扣案物品屬依法取得之證物，有證據
    能力。另檢察官就扣案毒品送請鑑驗部分，則係檢察官本於
    職權委託鑑定機關依法所為之鑑定，鑑定機關所為鑑定報告
    ，亦有證據能力，合先敘明。
二、訊據被告戊○○、丁○○固不否認有於上開時、地為警查獲
    之事實，惟均否認有起訴書所載之犯罪事實。被告戊○○辯
    稱：伊因患氣喘病，聽聞可施用安非他命緩解，乃與綽號「
    小胖」之人合資購買安非他命自行施用；94年6 月初，伊搬
    離臺北縣三重市○○○路37號5 樓，將上開處所借友人居住
    ，94年6 月16日，伊返回上開住處等候「小胖」，詎進入該
    處所未久即為調查人員查獲，伊於警詢中為能得到交保機會
    ，乃承認其中20包安非他命為伊所有，其自白非出於任意性
    ，伊亦無販賣第二級毒品之意圖，所購買之毒品純為供自己
    施用云云。被告丁○○則辯稱：伊確實有施用第二級毒品之
    行為，為求能以較便宜之價格購得毒品，乃與乙○○合資，
    透過戊○○向「小胖」購買毒品，而「小胖」另又贈送伊海
    洛因試用，伊亦分出一部分予乙○○，並無販賣毒品之行為
    ；另丙○○給伊3,000 元，係要請伊探視男友江進來時多買
    一些食品，而伊則應丙○○之要求，無償贈與1 小包海洛因
    ，並非出於販賣之意，況且伊尚未交付海洛因予丙○○時，
    即為警查獲，轉讓第一級毒品之犯行並未完成，應無構成犯
    罪云云。經查：
  (一)本件係由海岸巡防署海岸巡防總局北部地區巡防局之人員，
    於監聽被告戊○○電話後，得知被告戊○○將買進大量毒品
    ，但因被告戊○○更換電話頻繁，調查人員乃決定至現場進
    行查緝行動。調查人員至臺北縣三重市○○○路37號附近監
    看約2 小時後，線上監聽之人員表示乙○○前來與被告丁○○進行毒品交易，但因檢察官指示先勿行動，嗣又經過約30
    、40分鐘後，丙○○前來與被告丁○○交易毒品，丙○○於
    臺北縣三重市○○○路23號之萊爾富超商前，將現金交付予
    被告丁○○後，調查人員乃上前逮捕並進行搜索，在被告丁○○身上掉出海洛因1 包，調查人員進而得被告丁○○同意
    ，由被告丁○○持身上之鑰匙，帶調查人員進入臺北縣三重
    市○○○路37號5 樓，經在場之被告戊○○同意後進行搜索
    ，而扣得如附表所示之物，有卷附之勘察採證同意書、搜索
    扣押筆錄、扣押物品證明書、扣押物品目錄表、現場照片、
    扣押物品照片等在卷可稽（扣案物品列示如附表），且據證
    人即查緝員葉柏熙到庭證述明確（見甲○94年10月19日審判
    筆錄）。
  (二)被告戊○○雖矢口否認有意圖販賣而持有第二級毒品之犯行
    。惟其於警詢時陳稱：94年6 月16日警方與海巡署人員在臺
    北縣三重市○○○路37號5 樓內查獲之第二級毒品安非他命
    20包是我所有，其餘之物為丁○○所有，安非他命是我與綽
    號「小胖」之男子各出資10萬元購買，我們1 人10包，但小
    胖的10包尚未取走即被警方查獲，我不認識丁○○、乙○○
    及丙○○，但見過丁○○等語（見偵查卷第53-55 頁），偵
    查中亦陳稱：查獲之餅乾盒內之20包安非他命都是我所有，
    是我跟小胖購買的，他通知我約我在黃小姐那邊拿取，但到
    場時我不知毒品已放在該處云云（見偵查卷第141 頁），是
    被告戊○○究竟係與「小胖」合資購買20包甲基安非他命，
    或係單獨向「小胖」購買，所述前後已有不同。且被告戊○○於甲○審判時又改稱：94年6 月16日我打電話給小胖要拿
    毒品，小胖叫我在租屋處等一下，我有向丁○○拿錢一起向
    小胖購買毒品，我出資10萬元，但我不記得丁○○出多少錢
    等語（見甲○95年5 月5 日審判筆錄第9-11頁）。由被告戊○○前後供述，先是辯稱與「小胖」合資購買毒品，後又改
    稱單獨向「小胖」購買毒品，最後改稱與丁○○合資向「小
    胖」購買毒品，說詞反覆不一。而被告戊○○若係與「小胖
    」合資購買，為何「小胖」將20包甲基安非他命均交予被告
    戊○○，而未按出資比例分取毒品？而被告戊○○若係與被
    告丁○○合資購買毒品，被告丁○○亦表示伊出資十幾萬元
    （見同前審判筆錄第5 頁），則為何被告戊○○分取700 多
    公克甲基安非他命，而被告丁○○僅分取100 多公克甲基安
    非他命，另海洛因則悉歸被告丁○○所得？足見被告戊○○
    所辯與他人合資購得安非他命20包供己施用云云，所述顯不
    實在，不足採信。
  (三)又被告戊○○雖於甲○審判中改稱伊係前往租屋處等待「小
    胖」，該處查獲之毒品俱非伊所有，係為求交保而於警詢時
    為非任意性之陳述云云。惟被告於94年6 月16日為警查獲後
    ，翌日經檢察官聲請羈押獲准，被告戊○○即已知悉其警詢
    之說詞不能獲得交保之處遇。至94年7 月7 日檢察官提訊被
    告戊○○，其仍坦承扣案之20包甲基安非他命為伊所購得（
    見偵查卷第141 頁），足證被告戊○○所承認扣案20包甲基
    安非他命為其所有乙節，與事實相符，而非出於偵查人員之
    不當誘導所為之陳述。且被告戊○○事後翻稱扣案毒品非伊
    所有，卻又表示有與被告丁○○合資購買毒品，則臺北縣三
    重市○○○路37號5 樓內既有大量毒品，若俱為被告丁○○
    所有之物，被告丁○○豈需再與被告戊○○合資購買毒品？
    又若上開處所內之毒品係「小胖」所放置而尚未朋分，故被
    告戊○○不知租屋處內有毒品，則被告戊○○為何又表示係
    在該處等「小胖」拿毒品前來？且被告戊○○進入該處所後
    ，迄海巡署人員進入查緝，已時隔2 小時以上，被告戊○○
    為警查獲時，係在電腦桌前，而該桌上即放置壓克力盒1 個
    ，內裝被告丁○○所有之毒品，被告戊○○在該處停留時間
    非短，豈會毫無查覺？足見被告戊○○於甲○審判中翻稱不
    知屋內扣案毒品為何人所有云云，與事實不符。
  (四)而被告戊○○所持有之甲基安非他命，數量為20大包，每包
    約35.5公克，即1 兩重，且經鑑定之純度高達97.8% ，有內
    政部警政署94年7 月14日刑鑑字第0940096208號鑑定書在卷
    為憑。若被告戊○○僅係購買供個人施用，顯非短暫時日得
    以用鑿。又被告戊○○雖於甲○準備程序中辯稱：伊施用量
    甚大，每日約5 次左右云云（見甲○94年9 月2 日準備程序
    筆錄第2 頁）。惟被告戊○○於警詢時承稱：我最後1 次施
    用是在94年6 月15日15時許等語（見偵查卷第54頁）。則被
    告戊○○迄於94年6 月16日16時許為警查獲時，已有24小時
    以上未施用毒品，而被告戊○○最遲於94年6 月16日中午之
    後即已取得上開毒品，但卻未取出施用，顯見被告戊○○於
    甲○準備程序中所稱施用量、頻率，均屬誇大之詞，係為掩
    飾渠購買毒品之目的，不足採信。且檢察官於甲○審理中，
    更提出被告戊○○所使用之0000000000號、0000000000號行
    動電話之監聽譯文，被告戊○○於94年5 月間，頻與不特定
    人談論購買「衣服」、「褲子」（即毒品暗語）之情形以及
    討論獲利之談話內容，益徵被告戊○○購買上開毒品之目的
    ，絕非僅供個人施用。而被告戊○○購得純度甚高之毒品後
    ，即以等重（約一兩）分裝為20包，顯非為方便施用之分裝
    方式，而係方便販賣之分裝方式，其購買毒品後，兼以販賣
    之意圖持有上開毒品，應堪認定。
  (五)至於海岸巡防署人員於上開時、地，在電腦桌上之壓克力盒
    內起出之甲基安非他命7 小包（毛重83.6公克）、海洛因4
    包（共淨重10.3公克）、另有白粉4 包、殘渣袋1 包等物，
    則據被告丁○○於偵查中承認為伊所持有之物品（見偵查卷
    第123 頁、第135 頁）。又被告丁○○亦不否認有拿取甲基
    安非他命6 包（共毛重51.98 公克）、海洛因1 包（毛重約
    1.7 公克）予乙○○，以及向乙○○拿取金錢之事實，惟辯
    稱係與乙○○合資購買安非他命，因「小胖」送伊海洛因，
    所以也夾帶1 包給乙○○試用云云。惟被告丁○○於警詢時
    陳稱：警方於我查獲之33,000元，是一位乙○○於一星期前
    向我借款之還款，並非交易毒品之所得款項，至於乙○○身
    上為何有毒品，我不知情云云（見偵查卷第59-60 頁）；偵
    查中則改稱：乙○○被查獲之毒品是我給他的，是他託我一
    起買的，但為何會夾海洛因我不清楚，乙○○拿20,000元給
    我，我拿1 大包安非他命給他，因為合買比較便宜云云（見
    偵查卷第123 頁）；至甲○準備程序中改稱：乙○○交給我
    30,000元是要合購安非他命，我則出資60,000元，小胖則另
    外給我海洛因試用云云（見甲○94年7 月27日準備程序筆錄
    第5 頁）。顯見被告丁○○對於為警查獲之現金33,020元，
    究竟係乙○○欠款之還款或是合資購買毒品之金錢，所述均
    反覆不一，顯屬不實。
  (六)而證人乙○○則於警詢時陳稱：我身上之毒品是16日下午3
    時許在臺北橋下，向一位綽號阿狗之男子所購買，大約花了
    40,000元，我當日去找丁○○是要還她30,000元，至於通聯
    內容中「一樣價錢」是指我是不是一樣欠她30,000元、「減
    一張」則是指少還1,000 元等語（見偵查卷第73-74 頁）。
    偵查中則改稱：94年6 月16日下午4 時，我去三重福德南路
    37號5 樓找丁○○，要還一星期之前與她合買安非他命的欠
    款30,000元，我身上為警查獲安非他命1 大包、5 小包及海
    洛因1 小包是丁○○給我，但不是她賣給我，而是我們一起
    合買的等語（見偵查卷第119-120 頁）。前後所述均不一致
    ，且關於乙○○為何交付30,000元予被告丁○○乙節，2 人
    所述亦多有出入。
  (七)而經甲○依檢察官之聲請，傳喚證人乙○○到庭證稱：94年
    6 月16日有無與丁○○見面，是因為與丁○○合資購買安非
    他命，要拿30,000元給她；我在購買的一、兩天前，先與丁○○在土城見面，說好各出30,000元購買，這是我們第一次
    合資購買毒品，我以前沒有欠丁○○錢，但丁○○曾向我借
    過錢，不過都有清償；我只有要購買安非他命，不知為何給
    我海洛因等語（見甲○94年10月19日審判筆錄第15-22 頁）
    。惟同日經檢察官依刑事訴訟法第163 條第1 項規定詢問被
    告丁○○時，被告丁○○答稱：94年6 月16 日 乙○○還我
    29,000元，是以前欠我的錢，而本次合購毒品，乙○○應給
    我的30,000元並沒有給我，我們是約好由我出資60,000元，
    乙○○出資30,000元，請戊○○幫我們購買；而電話中說到
    「減一張」，是指乙○○會少還1,000 元，所以94年6 月16
    日乙○○實際上給我28,000元等語（見同前筆錄第22-25 頁
    ）。2 人就94年6 月16日所交付金錢之數額、交付金錢係合
    資買毒或清償欠款、合資買毒之出資比例，所述均不一致。
    且被告丁○○為警查獲之前，持有海洛因12.2公克、甲基安
    非他命135.58公克，並將其中海洛因1.7 公克、甲基安非他
    命51.98 公克交付乙○○，自己留下甲基安非他命83.7公克
    、海洛因6.28公克，此分配方式顯與被告丁○○自述之上開
    出資比例不符。而被告丁○○既陳稱伊將自己所持有之毒品
    ，放置於在臺北縣三重市○○○路37號5 樓客聽電腦桌上之
    壓克力盒內（未關上），則乙○○上樓即立可查見，被告丁○○若未公平分配合資購買之毒品，豈會大方邀乙○○上樓
    休憩，而不懼乙○○因此不滿？足見被告丁○○辯稱伊與乙○○合資購買安非他命，並無販賣毒品之事實云云，係卸責
    之詞，不足採信。
  (八)至於被告丁○○販賣第一級毒品海洛因予丙○○，於交付毒
    品前即為警查獲而不遂之事實，已據證人葉柏熙查緝員於甲○審判程序中證述詳明（見甲○94年10月19日審判筆錄5-7
    頁）。被告丁○○雖辯稱：丙○○給伊3,000 元，係要請伊
    探視男友時多買一些食品，伊則應丙○○之要求，無償贈與
    1 小包海洛因，並非出於販賣之意云云。惟被告丁○○於警
    詢時係辯稱：丙○○是來向我拿一些海洛因解癮，至於我身
    上之33,000元係乙○○交付云云（見偵查卷第59頁）；是被
    告丁○○就丙○○是否有交付伊金錢，前後所述亦不一致。
    而由卷附之監聽譯文表所示（見偵查卷第114 頁），94年6
    月16日丙○○前來臺北縣三重市○○○路23號前，曾通電與
    被告丁○○聯繫，雙方交談內容中，丙○○表示要「女生」
    （海洛因）就好，「男生」（安非他命）不用，並要丁○○
    多拿一些；被告丁○○則答稱錢不會多一些等語。2 人於電
    話中僅談論關於海洛因交易之情節，而毫未論及探視丁○○
    男友之情形，顯見被告丁○○所辯丙○○交付之3,000 元係
    轉託伊探視江進來之花費，並不實在。
  (九)而證人丙○○於甲○審判中固證稱：94年6 月16日為警查獲
    前幾天，我有問丁○○何時要去會見江進來，她說6 月16日
    要去會見江進來，我就請她先拿2000元去買東西給江進來，
    等我6 月16日下班後再拿2000元給她；見面時丁○○到我車
    上，我把2000元交給她時，警察就進來了；電話中說到要向
    丁○○拿海洛因都是亂說的（見甲○95年3 月7 日審判筆錄
    ）。惟同日審判程序中，檢察官詢問被告丁○○時，丁○○
    則答稱：94年6 月16日丙○○要拿錢給我，是因為江進來入
    監服刑，丙○○說要表示一點心意，而因為丙○○向我要海
    洛因，我就給他一些，沒有要求對價，監聽譯文中提到錢不
    會多拿一點，只是跟丙○○開玩笑，因為他有要拿錢要我交
    給江進來，我問他為何不多拿些給江進來云云（見同前筆錄
    第12-14 頁）。然被告丁○○與丙○○於電話對談中，就交
    付毒品之種類均已清楚表示，豈可能只是隨口亂說。又丙○○既表示要交付2,000 元託被告丁○○向江進來致意，電話
    中卻毫無提及，顯與常情不符。且被告丁○○於甲○審理中
    ，曾表示丙○○所交付之金額為3,000 元（見甲○94年10月
    19日審判筆錄第23頁），益顯2 人所述交付金錢之數額並不
    相符，被告丁○○所辯收取上開3,000 元並非交付海洛因1
    小包之對價云云，顯屬卸責之詞，不足採信。
  (十)綜上所述，以被告戊○○持有甲基安非他命數量之大、純度
    之高，加以由監聽譯文中彰顯渠確有交易毒品之謀畫，足證
    被告戊○○係本於販賣之意圖持有扣案之甲基安非他命20包
    。而被告丁○○販賣甲基安非他命予乙○○，及販賣海洛因
    予丙○○未遂之事實，則有扣案之毒品、現金，及經證人葉
    柏熙證述明確，並有監聽譯文在卷為佐。扣案之毒品，並經
    鑑定明確，有內政部警政署94年7 月14日刑鑑字第09400962
    08號鑑定書、法務部調查局94年9 月5 日調科壹字第060010
    145 號鑑定通知書在卷可稽，足證被告等犯行明確，應依法
    論處。
三、核被告戊○○所為，係犯毒品危害防制條例第5 條第2 項之
    意圖販賣而持有第二級毒品罪；被告丁○○所為，則係犯毒
    品危害防制條例第4 條第6 項、第1 項之販賣第一級毒品未
    遂罪、同條第2 項之販賣第二級毒品罪。被告丁○○持有第
    一級毒品、第二級毒品之行為，為販賣之高度行為所吸收，
    均不另論。又被告丁○○所犯之上開2 罪間，犯意各別，行
    為互殊，應分論併罰。又被告丁○○雖著手販賣海洛因予丙○○，惟收受價金後，未交付毒品即為警查獲而不遂，屬未
    遂犯，應按既遂之刑減輕，就法定本刑死刑部分減為無期徒
    刑或15年以下12以上有期徒刑，就法定本刑無期徒刑部分減
    為7 年以上有期徒刑，法定刑罰金刑部分則依刑法第66條之
    規定減輕之。
四、甲○審酌被告戊○○、丁○○均有施用毒品之習性，深知毒
    品之惡害，竟販賣毒品圖利；2 人雖均未曾受有期徒刑以上
    刑之宣告，有臺灣高等法院被告前案紀錄表在卷為據，惟被
    告2 人犯後均飾詞狡辯，就所為犯行並無悔意，且被告戊○○所持甲基安非他命數量龐大，品質精純，若稀釋後販出，
    對社會法益侵害甚鉅；被告丁○○之犯行則較為單純，並斟
    酌被告等各別之犯罪動機、手段、所生危害等一切情狀，各
    量處如主文所示之刑，並就被告丁○○部分定其應執行刑。
    扣案如附表編號1 、3 、5 之毒品，編號6 之毒品，分別為
    被告丁○○、戊○○因本案為警當場查獲之物，不問屬犯人
    與否，應宣告沒收銷燬（不含外包裝袋）。附表編號1 、3
    、5 之外包裝袋、編號9 、11、12、13之殘渣袋、行動電話
    、壓克力盒、電子秤，為被告丁○○所有供犯罪所用，應依
    毒品危害防制條例第19條第1 項宣告沒收；編號10之分裝袋
    為被告丁○○所有供犯罪預備之物，應予沒收；編號6 之外
    包裝袋、編號15之餅乾盒，為被告戊○○所有供犯罪所用之
    物，應依毒品危害防制條例第19條第1 項宣告沒收。至於編
    號2 之現金33,000元部分，為被告丁○○因販賣毒品所得，
    應依毒品危害防制條例第19條第1 項規定諭知沒收，且此部
    分已無不能沒收之情形，自不贅為抵償之說明。另關於被告
    丁○○所持無毒品成分之白色粉末（附表編號4）、 業已交
    付乙○○之毒品（附表編號7 、8）， 並非被告等犯本罪而
    持有之毒品；被告丁○○、戊○○所有未用以聯絡為本案犯
    行之行動電話（附表編號14、20）、扣案之吸食器、茶葉罐
    、筆記本，則與被告等本案犯行無涉，均不另為沒收之宣告
    ，附此敘明。
五、不另為無罪諭知部分
  (一)公訴意旨另以：被告丁○○於94年6 月16日下午某時，在臺
    北縣三重市○○○路37號5 樓戊○○之住處，以30,000元代
    價將第二級毒品甲基安非他命6 包（驗後毛重51.98 公克）
    交予乙○○時，並給予海洛因1 包（重1.7 公克），此部分
    亦涉有販賣第一級毒品之罪嫌等語。
  (二)訊據被告丁○○堅決否認有販賣海洛因予乙○○之犯行，而
    辯稱：我向小胖購買安非他命，小胖則給我一些海洛因讓我
    試用，我也拿一些給乙○○，乙○○並不知情等語（甲○94
    年7 月27日準備程序筆錄第5-6 頁、10月19日審判筆錄第26
    頁）。而證人乙○○於警詢、審判中，亦表示不知為何被查
    獲之毒品中有1 包海洛因（見偵查卷第73頁、甲○94年10月
    19 日 審判筆錄第19頁）。顯見被告丁○○交付予乙○○之
    海洛因1 包，係被告丁○○自行決定供乙○○試用，而非基
    於販賣之意圖所交付。
  (三)且經甲○調取乙○○之前案裁判，乙○○自93年間至94年7
    月間，均僅施用甲基安非他命，而無任何施用海洛因之前案
    紀錄，有甲○94年度易字第1050號判決、臺灣板橋地方法院
    檢察署94年度毒偵字第4234號聲請簡易判決處刑書等在卷可
    稽，足認乙○○確實無施用海洛因之習慣，其所述不知為何
    所拿取之毒品中有海洛因，以及被告丁○○所稱係伊自己決
    定拿海洛因給乙○○，事前並無告知等語，應非不實。而販
    賣毒品之犯罪，必須行為人本於販賣毒品之意圖，與受讓人
    本於買賣之合意而交付毒品，並收取相當之對價始足當之。
    而本件被告丁○○自行決定交付海洛因1 包予乙○○，既非
    出於買賣之合意，亦未因此再加收任何代價，自難逕以販賣
    第一級毒品罪相繩。
  (四)被告丁○○販賣海洛因予乙○○之行為固屬不能證明，惟公
    訴人認被告丁○○此部分犯行，與渠販賣海洛因予丙○○之
    犯行有連續犯之裁判上一罪關係。是被告丁○○此部分犯行
    雖屬不能證明，惟既屬甲○前開判決效力所及，自無庸另為
    無罪之諭知。至於被告丁○○交付海洛因予乙○○之行為是
    否該當於其他犯行，則宜由檢察官另為適法之處置，附此敘
    明。
據上論斷，應依刑事訴訟法第299 條第1 項前段，毒品危害防制
條例第4 條第6 項、第1 項、第2 項、第5 條第2 項、第18條第
1 項前段、第19條第1 項，刑法第11條前段、第26條前段、第51
條第5 款、第38條第1 項第2 款，判決如主文。
本案經檢察官陳孟黎到庭執行職務。
中    華    民    國    95    年    5     月    19    日
                  刑事第十一庭  審判長法  官   徐蘭萍
                                      法  官   林淑婷
                                      法  官   林漢強
上正本證明與原本無異。
如不服本判決，應於判決送達後10日內，向甲○提出上訴狀。
                                      書記官   曾千庭
中    華    民    國    95    年    5     月    19    日
附表
┌──┬───────┬───────┬───────┬──────┐
│編號│扣  案  物  品│扣  案  地  點│沒  收  依  據│備        註│
├──┼───────┼───────┼───────┼──────┤
│1.  │海洛因1 小包（│三重市○○○路│當場查獲之毒品│丁○○販賣予│
│    │0.2公克）     │23號          │（不含包裝袋）│丙○○未遂  │
├──┼───────┼───────┼───────┼──────┤
│2.  │現金33,020元  │三重市○○○路│販賣海洛因所得│            │
│    │              │23號          │3000元；販賣甲│            │
│    │              │              │基安非他命所得│            │
│    │              │              │30000元       │            │
├──┼───────┼───────┼───────┼──────┤
│3.  │海洛因4 小包（│三重市○○○路│當場查獲之毒品│即鑑定單位標│
│    │淨重6.08公克）│37號5樓       │（不含包裝袋）│示RH+之4小包│
├──┼───────┼───────┼───────┼──────┤
│4.  │白色粉末4小包 │三重市○○○路│              │鑑定無毒品成│
│    │              │37號5樓       │              │分          │
├──┼───────┼───────┼───────┼──────┤
│5.  │甲基安非他命7 │三重市○○○路│當場查獲之毒品│            │
│    │包（毛重83.7公│37號5樓       │（不含包裝袋）│            │
│    │克）          │              │丁○○所有    │            │
├──┼───────┼───────┼───────┼──────┤
│6.  │甲基安非他命20│三重市○○○路│當場查獲之毒品│            │
│    │包（毛重711.2 │37號5樓       │（不含包裝袋）│            │
│    │公克）        │              │戊○○所有    │            │
├──┼───────┼───────┼───────┼──────┤
│7.  │甲基安非他命6 │三重市○○○路│              │已交付乙○○│
│    │包（毛重51.98 │37號5樓       │              │所有        │
│    │公克）        │              │              │            │
├──┼───────┼───────┼───────┼──────┤
│8.  │海洛因1 包（  │三重市○○○路│              │已交付乙○○│
│    │1.7 公克）    │37號5樓       │              │所有        │
├──┼───────┼───────┼───────┼──────┤
│9.  │海洛因殘渣袋1 │三重市○○○路│丁○○所有供犯│            │
│    │個            │37號5樓       │罪所用之物    │            │
├──┼───────┼───────┼───────┼──────┤
│10.  │分裝袋1 批    │三重市○○○路│丁○○所有供犯│            │
│    │              │37號5樓       │罪預備之物    │            │
├──┼───────┼───────┼───────┼──────┤
│11.  │掌上型電子秤  │三重市○○○路│丁○○所有供犯│            │
│    │              │37號5樓       │罪所用之物    │            │
├──┼───────┼───────┼───────┼──────┤
│12.  │塑膠手提箱（即│三重市○○○路│丁○○所有供犯│            │
│    │壓克力盒）    │37號5樓       │罪所用之物    │            │
├──┼───────┼───────┼───────┼──────┤
│13.  │行動電話1 支（│三重市○○○路│丁○○所有供犯│偵查卷第31頁│
│    │含0000000000號│23號          │罪所用之物    │            │
│    │SIM卡）       │              │              │            │
├──┼───────┼───────┼───────┼──────┤
│14.  │行動電話1 支  │三重市○○○路│              │與本案犯行無│
│    │              │23號          │              │關          │
├──┼───────┼───────┼───────┼──────┤
│15.  │餅乾盒1 個    │三重市○○○路│戊○○所有供犯│            │
│    │              │37號5樓       │罪所用之物    │            │
├──┼───────┼───────┼───────┼──────┤
│16.  │吸食器1 批    │三重市○○○路│              │與本案犯行無│
│    │              │37號5樓       │              │關          │
├──┼───────┼───────┼───────┼──────┤
│17.  │茶葉罐        │三重市○○○路│              │與本案犯行無│
│    │              │37號5樓       │              │關          │
├──┼───────┼───────┼───────┼──────┤
│18.  │筆記簿        │三重市○○○路│              │與本案犯行無│
│    │              │37號5樓       │              │關          │
├──┼───────┼───────┼───────┼──────┤
│19.  │吸食器1組     │三重市○○○路│              │與本案犯行無│
│    │              │23號          │              │關          │
├──┼───────┼───────┼───────┼──────┤
│20.  │行動電話3 具  │三重市○○○路│              │與本案犯行無│
│    │（戊○○）    │37號5樓       │              │關          │
└──┴───────┴───────┴───────┴──────┘
附錄本案論罪科刑法條全文：
毒品危害防制條例第4 條
製造、運輸、販賣第一級毒品者，處死刑或無期徒刑；處無期徒
刑者，得併科新台幣一千萬元以下罰金。
製造、運輸、販賣第二級毒品者，處無期徒刑或七年以上有期徒
刑，得併科新台幣七百萬元以下罰金。
製造、運輸、販賣第三級毒品者，處五年以上有期徒刑，得併科
新台幣五百萬元以下罰金。
製造、運輸、販賣第四級毒品者，處三年以上十年以下有期徒刑
，得併科新台幣三百萬元以下罰金。
製造、運輸、販賣專供製造或施用毒品之器具者，處一年以上七
年以下有期徒刑，得併科新台幣一百萬元以下罰金。
前五項之未遂犯罰之。
毒品危害防制條例第5條
意圖販賣而持有第一級毒品者，處無期徒刑或十年以上有期徒刑
，得併科新臺幣七百萬元以下罰金。
意圖販賣而持有第二級毒品者，處五年以上有期徒刑，得併科新
臺幣五百萬元以下罰金。
意圖販賣而持有第三級毒品者，處三年以上十年以下有期徒刑，
得併科新臺幣三百萬元以下罰金。
意圖販賣而持有第四級毒品或專供製造、施用毒品之器具者，處
一年以上七年以下有期徒刑，得併科新臺幣一百萬元以下罰金。


司法院資訊處製作；財團法人民間司法改革基金會備份。
